【裁判字號】    97,軍上,31
【裁判日期】    970801
【裁判案由】    違反職役職責
【裁判全文】
臺灣高等法院刑事判決                  97年度軍上字第31號
上  訴  人
即  被  告  甲○○
                    號（現羈押於國防部北部地方軍事法院檢
上訴人因違反職役職責案件，不服國防部高等軍事法院中華民國
97年6月10日97年上訴字第044號第二審判決（起訴案號：國防部
北部地方軍事法院檢察署97年偵緝字第007號；第一審：國防部
北部地方軍事法院97年訴字第043號），提起上訴，本院判決如
下：
    主  文
上訴駁回。
    理  由
一、按被告不服高等軍事法院宣告有期徒刑之上訴判決者，得以
    判決違背法令為理由，向高等法院提起上訴，為軍事審判法
    第181條第5項所明定，又依同法第206條第1項但書規定：「
    上訴最高法院或高等法院之案件，準用刑事訴訟法關於上訴
    第三審之規定」，亦即法院受理軍事法院移送審判之上訴案
    件為法律審，應依刑事訴訟法關於上訴第三審之規定辦理。
    如果上訴理由狀並未依據卷內訴訟資料，具體指摘原判決不
    適用何種法則或如何適用不當，或所指摘原判決違法情事，
    顯與法律規定得為第三審上訴理由之違法情形不相適合時，
    均應認其上訴為違背法律上之程式，予以駁回。
二、上訴意旨略以：
（一）上訴人即被告甲○○對原審判決犯罪事實之認定並無疑論
      。惟科刑部分，原審以「事實審之軍事法院就量刑之輕重
      ，於審判上本有自由裁量之權，如未逾法律規定之範圍，
      即非當事人所能強求」云云，維持第一審對被告處1年8月
      有期徒刑之科刑認定。上開論述與最高法院75年台上字第
      7033號判例「關於刑之量定及緩刑之宣告，係實體法上賦
      予法院得為自由裁量之事項，倘其未有逾越法律所規定之
      範圍，或濫用其權限，即不得任意指摘為違法」意旨尚非
      有間，固有所本。惟按量刑之輕重，固屬事實審法院得依
      職權自由裁量之事項，惟仍應受比例原則及公平原則之限
      制，否則其判決即非適法。
（二）被告逾假未歸，潛逃在外，雖屬不該，惟被告僅因一時失
      慮，始鑄成大錯，惟到案後，坦承犯行，態度誠懇，經此
      教訓，應無再犯之虞，原審量刑時未論就及此，且復未審
      酌被告逃亡之動機、家庭之特殊狀況、本罪為輕罪等情，
      其量刑實屬過重。爰提起上訴，請求撤銷原判決，酌予輕
      判，並參考法院加強緩刑宣告要點意旨，給予宣告緩刑云
      云。
三、本院查：
（一）本件原審判決維持第一審論處被告陸海空軍刑法第40條第
      1項「無故離去職役逾6日」之罪刑之判決，駁回其在第二
      審之上訴。業已詳述認定犯罪事實之依據及憑以認定之理
      由，從形式上觀察，原判決並無任何違背法令之處。
（二）上訴意旨雖指摘原審量刑過重云云。然刑罰之量定，為法
      律所賦予事實審法院得為自由裁量之事項，若未逾越法定
      刑度，或濫用權限之情形，即不得任意指為違法，以為第
      三審上訴之理由（最高法院84年台上字第562號判決參照
      ），而原審判決業已詳細記載被告所犯無故離去職役逾6
      日之罪，量處有期徒刑1年8月之具體理由，核其於上揭罪
      名法定刑3年以下有期徒刑之科刑範圍內，審酌被告為累
      犯，僅因尋找養父行蹤，不思循正常管道求助，棄兵役義
      務不顧，率爾離去職役，影響其服役部隊訓練與任務，惟
      念被告犯後坦承犯行之態度，尚知悔悟之情，酌處有期徒
      刑1年8月，屬中度之刑，難謂有何濫用裁量權，或量刑過
      重之情形。被告上訴意旨既未指摘原判決科刑有何違背法
      令，僅單純就科刑輕重為爭執，並請求酌減其刑，或給予
      緩刑機會，自非適法之第三審上訴理由（最高法院74年台
      上字第5236號判例意旨參照）。是以，被告提起本件上訴
      ，顯不合法律上之程式，應予駁回。又被告既屬累犯，且
      本件為程序判決，被告請求宣告緩刑，無從審酌，併予敘
      明。
據上論斷，應依軍事審判法第206條第1項但書，刑事訴訟法第
395 條前段，判決如主文。
中    華    民    國    97    年    8     月    1     日
                  刑事第一庭  審判長法  官  葉騰瑞
                                    法  官  莊明彰
                                    法  官  王炳梁
以上正本證明與原本無異。
不得上訴。
                                    書記官  廖逸柔
中    華    民    國    97    年    8     月    1     日


司法院資訊處製作；財團法人民間司法改革基金會備份。
